# 试生产期费用的会计处理

提问人：zjs0082002 时间：2014-12-19 12:09:59
请教老师们个问题，现在审计的一个企业 2011 年开始筹建，到 2012 年 8 月份开始试生产，请问在 2011 年-2012年 8 月发生的期间费用如何处理？在 2012 年 8 月-2012年 12 月发生的期间费用如何处理？

回答人：chenyiwei
该公司执行原《企业会计制度》还是新准则？ 1 、执行原《企业会计制度》的，试生产（假设试生产为筹建期结束标志，下同）前的期间费用（不能计入资产价值的，下同）在“长期待摊费用——开办费”中归集，到开始试生产当月一次转入管理费用。后续发生的期间费用按常规方法正常核算，发生时直接计入相关费用科目。 2 、执行新准则的，无论是否为筹建期内发生的费用，均直接在发生时计入相关的期间费用科目。

提问人：小盆友 时间：2016-01-31 15:42:09
陈老师，您回答的第二条在新准则的哪章有规定呀？

回答人：chenyiwei
《企业会计准则——应用指南》附录《会计科目和主要账务处理》中“管理费用”科目的使用说明。